【裁判字號】    89,易,104
【裁判日期】    890307
【裁判案由】    傷害
【裁判全文】
臺灣彰化地方法院刑事判決                          八十九年度易字第一四號
    公  訴  人  臺灣彰化地方法院檢察署檢察官
    被      告  乙○○
                甲○○
右列被告等因傷害案件，經檢察官提起公訴 (八十八年度偵字第一０五八二號)，本
院判決如左︰
    主    文
乙○○傷害人之身體，處拘役貳拾日，如易科罰金，以佰元折算壹日。
甲○○傷害人之身體，處拘役伍拾日，如易科罰金，以佰元折算壹日。
    事    實
一、甲○○因乙○○積欠其五金材料款項新台幣（下同）二萬八千元，於民國八十八
    年八月十一日晚上九時許，協同其司機丙○○至乙○○位於彰化縣花壇鄉○○街
    七十二號住處，向乙○○催討該筆款項，因乙○○無能力清償，二人乃生口角爭
    執，甲○○、乙○○各基於傷害對方之犯意，先行拉扯，乙○○持桌上菸灰缸敲
    擊甲○○頭部，甲○○則以拳頭毆擊乙○○頭部、臉部，並以腳踢踹乙○○胸、
    腹部，後乙○○跑入廚房取出菜刀追出，甲○○見狀即跑離現場。終致甲○○受
    有右手無名指瘀血、右手背部腫脹、右側頭頂部腫脹之傷害；乙○○受有頭部外
    傷併臉部挫擦傷、前胸大面積鈍挫傷、腹部鈍傷之傷害。
二、案經甲○○、乙○○告訴由彰化縣警察局彰化分局報告臺灣彰化地方法院檢察署
    檢察官偵查起訴。
    理    由
一、本件被告甲○○經合法傳喚無正當理由不到庭，本院認應科拘役之案件，爰不待
    其陳述，逕行判決。
二、訊據被告乙○○矢口否認有傷害犯行，辯稱：「我沒錢還他時，他就先打我，我
    才拉他衣服」；被告甲○○於本院調查時辯稱與被告乙○○間僅拉扯而已云云。
    惟查，右揭事實，業據被害人即同為被告甲○○、乙○○指訴綦詳，核與證人丙
    ○○於警訊稱：「我去停車．．．走到乙○○家門口時，甲○○、乙○○二人互
    拉衣服，他們身上都有擦傷」情節相符，又被害人所受傷勢並經醫師驗明填有診
    斷書在卷可稽，且被告二人各指稱遭對方如何毆打，核與上開診斷書記載相符。
    另被告乙○○於警訊稱：「甲○○衣服是在扭打時撕破的」等語，堪信被告二人
    應係互毆，渠等空言否認，不足採信，被告等犯行均洵堪認定。
三、核被告等所為，均係犯刑法第二百七十七條第一項之傷害罪。爰分別審酌被告等
    之素行，犯罪之動機、犯罪時所受之刺激、犯罪之手段、被害人所受傷害程度（
    乙○○所受之傷勢較甲○○嚴重）及被告犯罪後之態度等一切情狀，分別量處如
    主文所示之刑，並均諭知易科罰金之折算標準，以示懲儆。
據上論斷，應依刑事訴訟法第二百九十九條第一項前段，刑法第二百七十七條第一項
、第四十一條，罰金罰鍰提高標準條例第一條前段、第二條，判決如主文。
本案經檢察官陳德芳到庭執行職務。
中      華      民      國      八十九      年    三    月      七      日
                                        臺灣彰化地方法院刑事第二庭
                                            法      官  王  鏡  明
右正本證明與原本無異。
如不服本判決，應於判決送達後十日內向本院提出上訴狀( 須附繕本 )。
告訴人或被害人對於判決如有不服具備理由請求檢察官上訴者，其上訴期間之計算係
以檢察官收受判決正本之日期為準。
                                            法院書記官  黃  靜  華
中      華      民      國      八十九      年    三    月      十      日
刑法第二百七十七條
傷害人之身體或健康者，處三年以下有期徒刑，拘役或一千元以下罰金。
犯前項之罪，因而致人於死者，處無期徒刑或七年以上有期徒刑，致重傷者，處三年
以上，十年以下有期徒刑。


司法院資訊處製作；財團法人民間司法改革基金會備份。
